【裁判字號】    97,易,964
【裁判日期】    971231
【裁判案由】    違反毒品危害防制條例
【裁判全文】
臺灣新竹地方法院刑事判決               97年度易字第964號
公  訴  人  臺灣新竹地方法院檢察署檢察官
被      告  甲○○
                      樓
                    （另案在臺灣新竹監獄執行）
上列被告因違反毒品危害防制條例案件，經檢察官聲請簡易判決
處刑（97年度毒偵字第1966號），惟本院認為不宜以簡易判決處
刑（95年度竹簡字第1674號），移送適用通常程序審判，被告於
本院準備程序進行中，先就被訴事實為有罪之陳述，本院依簡式
審判程序判決如下：
    主  文
甲○○施用第二級毒品，累犯，處有期徒刑柒月。扣案送驗後檢
還之第二級毒品甲基安非他命貳包（驗餘淨重分別為零點零捌玖
捌公克、零點零伍壹柒公克）及第二級毒品甲基安非他命殘渣（
量微無法秤重）均沒收銷燬之；扣案放置第二級毒品甲基安非他
命之包裝袋拾柒只、甲基安非他命吸食器壹組、毒品分裝匙貳支
、電子磅秤壹臺均沒收之。
    事  實
一、(一)甲○○前因施用毒品案件，經本院以88年度毒聲字第1370
    號裁定送勒戒處所觀察勒戒後，因認無繼續施用毒品之傾向
    ，於民國88年8月4日執行完畢釋放，並由臺灣新竹地方法院
    檢察署檢察官於同日以88年度偵字第5533號為不起訴處分確
    定。又二犯施用毒品案件，經本院於89年3月16日以89年度
    毒聲字第728號裁定送勒戒處所觀察勒戒後，復認無繼續施
    用毒品之傾向，於89年5月16日執行完畢釋放，並經臺灣新
    竹地方法院檢察署檢察官於同日以89年度毒偵字第651號為
    不起訴處分確定。詎三犯施用毒品案件，經本院於91年4月7
    日以91年度毒聲字第397號裁定令入戒治處所施以強制戒治
    ，於92年4月7日戒治期滿執行完畢；刑責部分則經本院於91
    年6月28日以91年度訴字第323號判決就施用第一級毒品部分
    判處有期徒刑7月，就施用第二級毒品部分判處有期徒刑3
    月，定應執行刑為有期徒刑8月確定。竟四犯施用毒品案件
    ，經本院於94年9月8日以94年度竹簡字第267號判決判處有
    期徒刑5月確定。復五犯施用毒品案件，經本院於95年10月4
    日以95年度易字第270號判決就施用第一級毒品部分判處有
    期徒刑6月，就持有第二級毒品部分判處有期徒刑3月，定應
    執行刑為有期徒刑8月確定，嗣因減刑條例施行，分別減刑
    為有期徒刑3月、1月又15日，並經定應執行刑為有期徒刑4
    月。上開四犯及五犯施用毒品案件接續執行，迄96年7月16
    日縮刑期滿執行完畢。竟六犯施用毒品案件，經本院於96年
    12月26日以96年度訴字第828號判決就施用第一級毒品部分
    判處有期徒刑8月，就施用第二級毒品部分判處有期徒刑8月
    ，定應執行刑為有期徒刑1年2月確定，刻正執行中。(二)詎甲
    ○○仍不知悔改，基於施用第二級毒品之犯意，於97年10月
    6日下午4時許，在新竹市○○○街22巷6弄28號之「星河賓
    館」606號房內，將甲基安非他命放在玻璃球吸食器內用火
    燒烤使產生煙霧之方式，施用第二級毒品甲基安非他命（起
    訴書誤載為安非他命）1次。嗣因毒品案件遭通緝，於同日
    晚上6時40分許，在上址為警緝獲，並扣得第二級毒品甲基
    安非他命2包（毛重各為0.3公克，淨重分別為0.0910公克、
    0.0529公克）、毒品殘渣袋15只、甲基安非他命吸食器1組
    、毒品分裝匙2支、電子磅秤1臺；經警採集尿液送驗結果呈
    安非他命、甲基安非他命陽性反應，而查悉上情。
二、案經新竹市警察局第三分局報請臺灣新竹地方法院檢察署檢
    察官偵查聲請簡易判決處刑。
    理  由
一、訊據被告甲○○對於上揭事實坦認不諱（見本院卷第16、22
    頁之準備程序筆錄、簡式審判筆錄）。其於97年10月6日為
    警查獲後採集尿液送請臺灣尖端先進生技醫藥股份有限公司
    以EIA酵素免疫分析法初步檢驗及以GC/MS氣相層析/質譜儀
    法確認檢驗後，呈安非他命、甲基安非他命陽性反應，有該
    公司97年10月15日濫用藥物檢驗報告、辦理煙毒、麻醉藥品
    案尿液送驗受檢人真實姓名代號對照表暨送驗登記簿在卷可
    稽（見97年度毒偵字第1966號卷第34-35頁）。扣案之白色
    粉末2包經送行政院衛生署草屯療養院鑑定結果，均檢出甲
    基安非他命成分，送驗數量淨重分別為0.0910公克、0.0529
    公克，驗餘數量淨重分別為0.0898公克、0.0517公克，此有
    該療養院草療鑑字第0971000149號鑑定書在卷可考（見同上
    偵卷第46頁）。此外，復有搜索扣押筆錄、扣押物品目錄表
    、現場及扣案物之照片附卷足資佐證（見同上偵卷第12-14
    、16-19頁）。被告有事實欄所載施用毒品前科紀錄，有臺
    灣高等法院被告前案紀錄表附卷可憑。綜上所述，被告自白
    核與事實相符，本案事證明確，被告七犯施用毒品犯行堪以
    認定，應依法論科。
二、核被告所為係犯毒品危害防制條例第10條第2項之施用第二
    級毒品罪。其持有甲基安非他命之低度行為，應為施用之高
    度行為所吸收，不另論罪。被告四犯施用毒品案件，經本院
    於94年9月8日以94年度竹簡字第267號判決判處有期徒刑5月
    確定；復五犯施用毒品案件，經本院於95年10月4日以95年
    度易字第270號判決就施用第一級毒品部分判處有期徒刑6月
    ，就持有第二級毒品部分判處有期徒刑3月，定應執行刑為
    有期徒刑8月確定，嗣因減刑條例施行，分別減刑為有期徒
    刑3 月、1月又15日，並經定應執行刑為有期徒刑4月；上開
    四犯及五犯施用毒品案件接續執行，迄96年7月16日縮刑期
    滿執行完畢等情，有臺灣高等法院被告前案紀錄表在卷可按
    ，其於5年以內故意再犯有期徒刑之罪，為累犯，應依刑法
    第47 條第1項之規定加重其刑。爰審酌被告犯罪後坦承犯行
    ，前已有事實欄所載之施用毒品前科，惟又違反禁令，非法
    施用足以導致精神障礙及生命危險之毒品，顯見自制力甚低
    ，所為對個人身心戕害程度，暨被告之生活狀況、品行、智
    識程度、犯罪之動機、目的、手段、所生危害及犯罪後之態
    度等一切情狀，量處如主文所示之刑。扣案送驗後檢還之第
    二級毒品甲基安非他命2包（驗餘淨重分別為0.0898公克、0
    .0517公克）及毒品殘渣袋內之第二級毒品甲基安非他命殘
    渣（量微無法秤重），屬於毒品危害防制條例第2條第2項第
    2 款所稱之第二級毒品，既為查獲之毒品，應依同條例第18
    條第1項前段之規定，宣告沒收銷燬之；至於扣案放置第二
    級毒品甲基安非他命及殘渣之包裝袋17個，係被告存放毒品
    防止受潮逸漏以便施用；另扣案之甲基安非他命吸食器1組
    、毒品分裝匙2支、電子磅秤1臺，均係被告所有供施用毒品
    所用之物，業據其陳明在卷，應依刑法第38條第1項第2款之
    規定諭知沒收；而扣案之白色粉末1包，經送行政院衛生署
    草屯療養院鑑定結果，未檢出管制藥品或毒品成分，另扣案
    之紅色眼鏡包1只，均與本案施用毒品犯罪無直接關係，故
    不予宣告沒收。
據上論斷，應依刑事訴訟法第452條、第273條之1第1項、第299
條第1項前段，毒品危害防制條例第10條第2項、第18條第1項前
段，刑法第11條前段、第47條第1項、第38條第1項第2款，判決
如主文。
本案經檢察官郭進昌到庭執行職務
中    華    民    國    97    年    12    月    31    日
                  刑事第一庭  法  官  吳靜怡
以上正本證明與原本無異。
如不服本判決應於收受本判決後10日內向本院提出上訴書狀，上
訴書狀應敘述具體理由。上訴書狀未敘述上訴理由者，應於上訴
期間屆滿後20日內補提理由書狀於本院 (均須按他造當事人之人
中    華    民    國    98    年    1     月    6     日
                              書記官  劉亭筠
附錄本案論罪科刑法條全文：
毒品危害防制條例第10條第2項
施用第二級毒品者，處 3 年以下有期徒刑。


司法院資訊處製作；財團法人民間司法改革基金會備份。
